【裁判字號】    97,訴,2134
【裁判日期】    980123
【裁判案由】    清償借款
【裁判全文】
臺灣高雄地方法院民事判決              97年度訴字第2134號
原      告  聯邦商業銀行股份有限公司
                      樓
法定代理人  乙○○
訴訟代理人  丁○○
            丙○○
被      告  甲○○○
上列當事人間請求清償借款事件，經本院於民國98年1 月21日言
詞辯論終結，判決如下：
    主  文
被告應給付原告新台幣伍拾肆萬陸仟玖佰壹拾陸元，及自民國九
十八年一月十四日起至清償日止，按年息百分之十九點七一計算
之利息。
訴訟費用新台幣伍仟玖佰伍拾元由被告負擔。
本判決第一項於原告以新臺幣壹拾捌萬元為被告預供擔保後，得
假執行。
    事  實  及  理  由
一、按訴狀送達後，原告不得將原訴變更或追加他訴，但擴張或
    減縮應受判決事項之聲明者，不在此限，民事訴訟法第255
    條第1 項第3 款定有明文。查：原告起訴時，依據消費借貸
    法律關係請求被告給付新台幣（下同）548,916 元及自民國
    97年12月15日起至清償日止，按年息百分之19.71 計算之利
    息。嗣於起訴狀繕本送達後，依同一原因事實，變更請求被
    告給付546,916 元及自98年1 月14日起至清償日止，按年息
    百分之19.71 計算之利息。原告上開訴之變更，核屬減縮應
    受判決事項之聲明，合於上開規定，應予准許。
二、原告主張：被告於民國84年4 月6 日向原告申請信用卡使用
    ，依約被告得憑原告發行之信用卡於特約商店記帳消費，惟
    各月之消費款應依原告寄送之消費明細月結單所定之日期及
    方式繳納帳款，如未能悉數清償，應另給付按年息百分之19
    .71 計算之利息。被告迄至97年11月29日使用信用卡期間，
    累積尚欠原告消費款本金546,916 元，本應於97年12月14日
    前繳納，經原告多次催討，均置之不理。為此，爰依信用卡
    使用契約之法律關係，提起本件訴訟，並聲明如主文第1 項
    所示。
三、被告未於言詞辯論期日到庭，亦未提出書狀作何聲明或陳述
    。
四、原告主張之上揭事實，業據提出與其所述相符之信用卡申請
    書暨約定條款1 份、信用卡帳務資料查詢1 份、歷史帳單查
    詢1 份等為證，核屬相符，被告未於言詞辯論期日到場，亦
    未提出書狀作何聲明或陳述，本院依上開調查證據之結果，
    堪信原告之主張為真實。從而，原告本於信用卡使用契約之
    法律關係，訴請被告給付如主文第1 項所示之金額及利息，
    洵屬有據，應予准許。
五、本件原告全部勝訴，訴訟費用即裁判費5,950 元應由被告負
    擔。
六、原告陳明願供擔保請准宣告假執行，核無不合，爰酌定相當
    擔保金額准許之。
七、結論：本件原告之訴為有理由，依民事訴訟法第385 條第 1
    項前段、第78條、第390 條第2 項，判決如主文。
中    華    民    國    98    年    1     月    23    日
                  民事第一庭  法    官  張茹棻
以上正本係照原本作成。
如不服本判決，應於送達後20日內，向本院提出上訴狀並表明上
訴理由，如於本判決宣示後送達前提起上訴者，應於判決送達後
10日內補提上訴理由書（須附繕本）。
中    華    民    國    98    年    1     月    23    日
                              書 記 官  黃美秀


司法院資訊處製作；財團法人民間司法改革基金會備份。
